# 请教陈老师--急，坐等

提问人：chierbuxi 时间：2011-09-07 14:17:35
请教陈老师，一高速公路按照BOT方式建造，总投资为 30 亿元，建成后运营期为 30 年，前 5 年每年收费 7000 万元，以后每 5 年增长5%，高速公路于 2011 年建成，请问是否需要计提减值准备？谢谢

回答人：chenyiwei
无论是作为金融资产还是无形资产，相应的准则对于出现减值迹象情况下的减值测试和减值准备的计提都有相应规定，可参照相关准则处理。就你所提供的情况无法作出判断，例如这里的“前 5 年每年收费 7000 万元，以后每 5 年增长5%”是否为政府承诺的保底收费？
预测车流量和通行费收入情况如何？另外，如果采用每年固定收费，则按照你说的金额，其 30 年内的收费总额的折现值低于投资额的可能性非常大，也就是一开始就应当知道依靠收费是无法全部收回成本的，在此情况下，政府是否会给予额外的补偿？

回答人：chenyiwei
回复 chierbuxi 的帖子
未来现金流量预测大致上可以采用你说的方法。根据资产减值准则的规定，借款本息支出在计算资产可收回金额时一般不纳入计算。